臺灣嘉義地方法院民事裁定
111年度消債更字第59號
聲  請  人  
即  債務人  郭瑞宏  
代  理  人  陳振榮律師(法扶律師)
債  權  人  台新國際商業銀行股份有限公司

法定代理人  吳東亮  

債  權  人  花旗(台灣)商業銀行股份有限公司


法定代理人  莫兆鴻  
代  理  人  陳正欽  


債  權  人  台北富邦商業銀行股份有限公司

法定代理人  程耀輝  


債  權  人  國泰世華商業銀行股份有限公司

法定代理人  郭明鑑  


債  權  人  遠東國際商業銀行股份有限公司

法定代理人  周添財  


債  權  人  元大商業銀行股份有限公司

法定代理人  翁健    
代  理  人  黃勝豐  
債  權  人  陽信商業銀行股份有限公司

法定代理人  陳勝宏  


債  權  人  玉山商業銀行股份有限公司

法定代理人  黃男州  
代  理  人  紀景揚  

債  權  人  聯邦商業銀行股份有限公司

法定代理人  林鴻聯  
債  權  人  中國信託商業銀行股份有限公司

法定代理人  利明献  


債  權  人  台灣金聯資產管理股份有限公司


法定代理人  施俊吉  


債  權  人  長鑫資產管理股份有限公司

法定代理人  潘代鼎  


債  權  人  萬榮行銷股份有限公司

法定代理人  呂豫文  


債  權  人  滙誠第一資產管理股份有限公司

法定代理人  莊仲沼  
債  權  人  新光行銷股份有限公司

法定代理人  李明新  
代  理  人  郭穎聰  
債  權  人  元大國際資產管理股份有限公司

法定代理人  宋耀明  
代  理  人  楊富傑  
上列債務人聲請更生程序事件，本院裁定如下：
    主  文
聲請駁回。
聲請費用由聲請人負擔。
    理  由
壹、聲請意旨略以：聲請人積欠金融機構及非金融機構債務計新
    臺幣（下同）3,750,442元，前曾向本院聲請債務調解，經
    以111年度司消債調字第60號（下稱調解卷）調解不成立而
    終結，且聲請人於5年內未從事營業活動，並對已屆清償期
    債務實有不能清償之情事，聲請人復未經法院裁定開始清算
    程序或宣告破產，爰聲請更生云云。
貳、按本條例所稱消費者，指5年內未從事營業活動或從事小規
    模營業活動之自然人；前項小規模營業指營業額平均每月20
    萬元以下者；前項所定數額，司法院得因情勢需要，以命令
    增減之。聲請依本條例所定程序清理其債務之債務人，以本
    條例第2條所稱之消費者為限；消費者依本條例所清理之債
    務，不以因消費行為所生者為限，消費者債務清理條例（下
    稱消債條例）第2條與消債條例施行細則第2條分別定有明文
　　。消債條例第2條第1項所稱5年內未從事營業活動，係指自
    聲請更生或清算前1日回溯5年內，皆未有反覆從事銷售貨物
　　、提供勞務或其他相類行為，以獲取代價之社會活動而言，
    例如：單純受領薪水或工資之公務員或公司職員、勞工等即
    屬之；所稱5年內從事小規模營業活動，係指自聲請更生或
    清算前1日回溯5年內，有反覆從事銷售貨物、提供勞務或其
    他相類行為，以獲取代價之社會活動，依其5年內營業總額
    除以實際經營月數之計算結果，其平均營業額為每月20萬元
    以下者而言，例如平均月營業額未逾20萬元之計程車司機、
    小商販等即屬之；公司或其他營利法人5年內之平均營業額
　　，逾每月20萬元者，其負責人即非本條例第2條第1項所稱之
    消費者，不得依本條例聲請更生或清算（見消債條例施行細
    則第4條，辦理消債條例事件應行注意事項第1點亦同此見解
　　）。另按聲請更生不合程式或不備其他要件者，法院應以裁
    定駁回之，但其情形可以補正者，法院應定期間先命補正，
    復為同條例第8條所明定。查：
一、聲請人主張其於最近5年內係自己販售免洗餐具，每月營業
    額約30至40萬元，但扣除成本後所得約35,000元（見本院卷
    一第317頁）。則聲請人屬平均月營業額逾20萬元之小商販
　　，而非消債條例所稱5年內從事小規模營業活動之自然人，
    即非消債條例所稱之消費者，故依前開說明，聲請人自不得
    依消債條例聲請更生，應可認定。至聲請人雖主張於扣除成
    本後所得僅約35,000元云云，然前開消債條例之規定係依營
    業額定其是否有消債條例之適用，而非以實際所得為判斷基
    準，附此敘明。
二、故聲請人聲請更生不合程式或不備其他要件，且其情形無從
    補正，依前開規定，本院自應以裁定駁回之，爰依前開規定
    裁定如主文所示。
中　　華　　民　　國　　111 　年　　7 　　月　　19　　日
                  民事第二庭  法　官　陳卿和
上為正本係照原本作成。
如不服本裁定，應於裁定送達後10日內，以書狀向本院提出抗告
，並繳納抗告費新臺幣1千元。
中　　華　　民　　國　　111 　年　　7 　　月　　19　　日
                              書記官　黃亭嘉